src/noun-nob-lex.txt
! =================== !
! Bokmål noun lexicon !
! =================== !



! Declension classes
! Main types, from Bokmålsordboka

! f1  bru         brua        bruer       bruene
! f2  pumpe       pumpa       pumper      pumpene
! m1  stol        stolen      stoler      stolene
!     bakke       bakken      bakker      bakkene
!     pumpe       pumpen      pumper      pumpene
! m2  lærer       læreren     lærere      lærerne
! m3  bever       beveren     bevere      beverne
!                             bevre(r)    bevrene
! n1  slott       slottet     slott       slotta/slottene
! n2  eple        eplet       epler       epla/eplene
!     salt        saltet      salter      salta/saltene
! n3  kontor      kontoret    kontor      kontora
!                             kontorer    kontorene
!     høve        høvet       høve/høver  høva/høvene
! n4  salt        saltet      salter      salta/saltene ??
! n5  middel      midlet      midler      midla/midlene ??

! x  unclassified, to m1 by default
! mX indecl
! m1sg sg only
! m1b dam
! m1b fe, komite
! miV sko pl. sko
! m3V meter pl. meter
! KOLLEGA kollegaer, kolleger
! KONTO kontoer, konti
! RADIUS radiuser, radii
! BROR brødre
! FAR fedre
! MANN menn

! DATTER døtre
! f1b skam
! f1X bok pl. bøker
! f1V mus, pl. mus

! n1b rom pl. rom
! n1s sg only
! n2b program pl. programmer
! n2c kontor pl. kontor, kontorer
! n2s mørke, not pl.
! n3b lager def. lageret
! n3c fe, feet
! n4b faktum pl fakta
! LEKSIKON leksikon, pl. leksika
! MUSEUM museum, museet, museer


LEXICON ShortNounRoot
! These are kept separate in order not to
! allow them in compounding (rusle = rus + le)

li f1 ; 
ri f1 ; 
ro f1 ; 
ur f1 ; 
øy f1 ; 
ed m1 ; 
ål m1 ; 
øl m1 ; 
do m1 ; 
mo m1 ; 
is m1 ; 
os m1 ; 
ås m1 ; 
by m1 ; 
le n1 ; 
hi n1 ; 
åk n1 ; 
øk n1 ; 
il n1 ; 
ul n1 ; 
yl n1 ; 
øl n1 ; 
bo n1 ; 
ap n1 ; 
or n1 ; 
år n1 ; 
tå f1X ; 
fe n3c ; 
ne n1sg ; 
yr n1sg ; 
te fx ; 
ve fx ; 
